lexc/ichain.lexc
LEXICON iVAVpres !!!! قواعد تصریف فعل حال ساده
+ش۱:*یم iObjectClitic;
+ش۲:*یی iObjectClitic;
@C.FORMAL@+ش۳:@C.FORMAL@*یه iObjectCliticThirdPerson;
@P.TINTER.ON@+ش۳+ت:@P.TINTER.ON@*یه×ت iObjectCliticThirdPerson;
!!!!@D.TWOSIDED@+ش۳+وفاعلی:@D.TWOSIDED@*ید*ش SubjCliticDiacritics;
!!!!@D.TWOSIDED@+ش۳+ت+وفاعلی:@D.TWOSIDED@*یت*ش SubjCliticDiacritics;
+ش۳:*ید iObjectClitic;
@C.FORMAL@+ش۳:@C.FORMAL@*ی Tintv;
+ش۴:*ییم iObjectClitic;
@C.FORMAL@+ش۵:@C.FORMAL@*یین iObjectClitic;
+ش۵:*یید iObjectClitic;
@C.FORMAL@+ش۶:@C.FORMAL@*ین iObjectClitic;
+ش۶:*یند iObjectClitic;
!---------------------------!
LEXICON VAVpres !!!! قواعد تصریف فعل حال ساده
@P.FORMAL.ON@:@P.FORMAL.ON@ iVAVpres;
!=======================================================================================================================
LEXICON ColloqImperNoImperGate
@R.IMPERATIVE@:@R.IMPERATIVE@ iStress;
!@D.IMPERATIVE@:@D.IMPERATIVE@ iStress;

LEXICON ObjectImperNoImperGate
@R.IMPERATIVE@:@R.IMPERATIVE@ iObjectClitic;
!@D.IMPERATIVE@:@D.IMPERATIVE@ iObjectClitic;

LEXICON iStressThirdPerson
@D.LONEFRMSTEM@:@D.LONEFRMSTEM@ iStress;

LEXICON iObjectCliticThirdPerson
@D.LONEFRMSTEM@:@D.LONEFRMSTEM@ iObjectClitic;

!=========================================================IMPER REG  ENDING=============================================
LEXICON iImperInflInTransFinal
+مفرد:0 iStress;
LEXICON iImperInflInTrans
@D.LONEINFSTEM@:@D.LONEINFSTEM@ iImperInflInTransFinal;
+ش۵:*ید ColloqImperNoImperGate;
@C.FORMAL@+ش۵:@C.FORMAL@*ین ColloqImperNoImperGate;
+ش۴:*یم ColloqImperNoImperGate;
LEXICON ImperInflInTrans
@P.FORMAL.ON@:@P.FORMAL.ON@ iImperInflInTrans;

LEXICON iImperInflFinal
+مفرد:0 iObjectClitic;
LEXICON iImperInfl !!!! قواعد تصریفی پایانی فعل امری غیر رسمی
@D.LONEINFSTEM@:@D.LONEINFSTEM@ iImperInflFinal;
+ش۵:*ید ObjectImperNoImperGate;
@C.FORMAL@+ش۵:@C.FORMAL@*ین ObjectImperNoImperGate;
+ش۴:*یم ObjectImperNoImperGate;
!--------------------------------------------!
LEXICON ImperInfl !!!! قواعد تصریفی پایانی فعل امری
@P.FORMAL.ON@:@P.FORMAL.ON@ iImperInfl;
!=======================================================================================================================
!=========================================================IMPER ALEF VOWEL ENDING=============================================
LEXICON iALEFImperInflInTransFinal
+مفرد:0 iStress;
LEXICON iALEFImperInflInTrans
@D.LONEINFSTEM@:@D.LONEINFSTEM@ iALEFImperInflInTransFinal;
+ش۵:*یید ColloqImperNoImperGate;
@C.FORMAL@+ش۵:@C.FORMAL@*ید ColloqImperNoImperGate;
@C.FORMAL@+ش۵:@C.FORMAL@*ین ColloqImperNoImperGate;
@C.FORMAL@+ش۵:@C.FORMAL@*یین ColloqImperNoImperGate;
+ش۴:*ییم ColloqImperNoImperGate;
@C.FORMAL@+ش۴:@C.FORMAL@*یم ColloqImperNoImperGate;
!!!!!!!!!!!!!!!!!!!!!!!!!!!!!!!!!!!!!!!!!!!!!!!!!!!!!!!!!!!!!!!!!!!!!!!!!!!!!!!!!!!!!!!
LEXICON ALEFImperInflInTrans
@P.FORMAL.ON@:@P.FORMAL.ON@ iALEFImperInflInTrans;

LEXICON iALEFImperInflFinal
+مفرد:0 iObjectClitic;
LEXICON iALEFImperInfl !!!! قواعد تصریفی پایانی فعل امری غیر رسمی
@D.LONEINFSTEM@:@D.LONEINFSTEM@ iALEFImperInflFinal;
+ش۵:*یید ObjectImperNoImperGate;
@C.FORMAL@+ش۵:@C.FORMAL@*ید ObjectImperNoImperGate;
@C.FORMAL@+ش۵:@C.FORMAL@*ین ObjectImperNoImperGate;
@C.FORMAL@+ش۵:@C.FORMAL@*یین ObjectImperNoImperGate;
+ش۴:*ییم ObjectImperNoImperGate;
@C.FORMAL@+ش۴:@C.FORMAL@*یم ObjectImperNoImperGate;
!------------------------!
LEXICON ALEFImperInfl !!!! قواعد تصریفی پایانی فعل امری
@P.FORMAL.ON@:@P.FORMAL.ON@ iALEFImperInfl;
!=======================================================================================================================
!=========================================================IMPER VAV VOWEL ENDING=============================================
LEXICON iVAVImperInflInTransFinal
+مفرد:0 iStress;
LEXICON iVAVImperInflInTrans
@D.LONEINFSTEM@:@D.LONEINFSTEM@ iVAVImperInflInTransFinal;
+ش۵:*یید ColloqImperNoImperGate;
@C.FORMAL@+ش۵:@C.FORMAL@*یین ColloqImperNoImperGate;
+ش۴:*ییم ColloqImperNoImperGate;
!!!!!!!!!!!!!!!!!!!!!!!!!!!!!!!!!!!!!!!!!!!!!!!!!!!!!!!!!!!!!!!!!!!!!!!!!!!!!!!!!!!!!!!
LEXICON VAVImperInflInTrans
@P.FORMAL.ON@:@P.FORMAL.ON@ iVAVImperInflInTrans;

LEXICON iVAVImperInflFinal
+مفرد:0 iObjectClitic;
LEXICON iVAVImperInfl !!!! قواعد تصریفی پایانی فعل امری غیر رسمی
@D.LONEINFSTEM@:@D.LONEINFSTEM@ iVAVImperInflFinal;
+ش۵:*یید ObjectImperNoImperGate;
@C.FORMAL@+ش۵:@C.FORMAL@*یین ObjectImperNoImperGate;
+ش۴:*ییم ObjectImperNoImperGate;
!------------------------!
LEXICON VAVImperInfl !!!! قواعد تصریفی پایانی فعل امری
@P.FORMAL.ON@:@P.FORMAL.ON@ iVAVImperInfl;
!=======================================================================================================================

LEXICON iPrPInflInTrans !!!ماضی نقلی
+وربطی۱:*ه×ام iStress;
@C.FORMAL@+وربطی۱:@C.FORMAL@*ه×م iStress;
+وربطی۲:*ه×ای iStress;
@C.FORMAL@+وربطی۲:@C.FORMAL@*ه×ی iStress;
+وربطی۳:*ه×ست iStress;
+ف.ربطی۳:*ه^است iStress;
@C.FORMAL@+وربطی۳:@C.FORMAL@*ه×س iStress;
@C.FORMAL@+وربطی۳:@C.FORMAL@*ه×اس iStress;
@R.CMPIMPERFECT@+وربطی۳:@R.CMPIMPERFECT@*ه iStress;
@D.CMPIMPERFECT@+ص.م:@D.CMPIMPERFECT@*ه iStress;
+وربطی۴:*ه×ایم iStress;
@C.FORMAL@+وربطی۴:@C.FORMAL@*ه×یم iStress;
+وربطی۵:*ه×اید iStress;
@C.FORMAL@+وربطی۵:@C.FORMAL@*ه×این iStress;
@C.FORMAL@+وربطی۵:@C.FORMAL@*ه×ین iStress;
@C.FORMAL@+وربطی۶:@C.FORMAL@*ه×ان iStress;
@C.FORMAL@+وربطی۶:@C.FORMAL@*ه×ن iStress;
+وربطی۶:*ه×اند iStress;
LEXICON PrPInflInTrans
@P.FORMAL.ON@:@P.FORMAL.ON@ iPrPInflInTrans;

LEXICON iPrPInfl !!!! قواعد تصریفی پایانی ماضی نقلی غیر رسمی
+وربطی۱:*ه×ام iObjectClitic;
@C.FORMAL@+وربطی۱:@C.FORMAL@*ه×م iObjectClitic;
+وربطی۲:*ه×ای iObjectClitic;
@C.FORMAL@+وربطی۲:@C.FORMAL@*ه×ی iObjectClitic;
+ف.ربطی۳:*ه^است iStress;
+وربطی۳:*ه×ست iStress;
@C.FORMAL@+وربطی۳:@C.FORMAL@*ه×س iStress;
@C.FORMAL@+وربطی۳:@C.FORMAL@*ه×اس iStress;
@R.CMPIMPERFECT@+وربطی۳:@R.CMPIMPERFECT@*ه iObjectClitic;
@D.CMPIMPERFECT@+ص.م:@D.CMPIMPERFECT@*ه iObjectClitic;
@C.FORMAL@+وربطی۳:@C.FORMAL@*ه Tintv;
+وربطی۴:*ه×ایم iObjectClitic;
@C.FORMAL@+وربطی۴:@C.FORMAL@*ه×یم iObjectClitic;
+وربطی۵:*ه×اید iObjectClitic;
@C.FORMAL@+وربطی۵:@C.FORMAL@*ه×این iObjectClitic;
@C.FORMAL@+وربطی۵:@C.FORMAL@*ه×ین iObjectClitic;
@C.FORMAL@+وربطی۶:@C.FORMAL@*ه×ان iObjectClitic;
@C.FORMAL@+وربطی۶:@C.FORMAL@*ه×ن iObjectClitic;
+وربطی۶:*ه×اند iObjectClitic;
!------------------------------!
LEXICON PrPInfl !!!! قواعد تصریفی پایانی ماضی نقلی
@P.FORMAL.ON@:@P.FORMAL.ON@ iPrPInfl;
